# Vitor Pereira da Cruz

# Desenvolvedor Full Stack .NET/Go

+55 11 977 435 789 cruzpvitor@gmail.com São Paulo, SP, Brasil

#### Resumo

Sou desenvolvedor formado em Análise e Desenvolvimento de Sistemas pela Faculdade Impacta, tendo 2 anos de experiência em desenvolvimento de softwares. Atuei no desenvolvimento de aplicações utilizando .NET com C# e ASP.NET, Python, JavaScript, HTML, CSS, SQL Server, MySQL, PostgreSQL e RabbitMQ. Também possúo conhecimentos em Nodejs, React, GoLang, Linux, Docker e Ansible.

## **Idiomas**

Inglês (A2/B1)

# Formação

#### Análise e Desenvolvimento de Sistemas

08/2020 - 12/2022

FIT - Faculdade Impacta de Tecnologia

# **Projetos**

#### Mais Profissionais - Plataforma de Freelancers

01/2024 – present

Desenvolvimento de software para freelancers de serviços diversos. Projeto sendo desenvolvido utilizando Arquitetura Limpa com .NET, JavaScript e PostgreSQL.

## SalesTech Intelligence®

present

WCA - Inteligência Comercial

Desesenvolvimento de software de desdobramento de metas e previsão de vendas especializado por cliente, utilizando .NET, JavaScript, RabbitMQ e SQL Server.

## Aplicações de Mensageria de Lucrativade

**Dunamis** 

Softwares de console de distribuição de mensagens sobre lucratividade de criptomoedas cadastradas em bolsas de cripto ativos. Desenvolvimento utilizando Python, MySQL Server, SQL Alchemy e RabbitMQ.

## **Experiência Profissional**

#### Desenvoledor Fullstack .NET III

07/2023 – present

WCA - Inteligência Comercial

São Paulo, Brazil

- Desenvolvimento de backend com API's, serviços e workers utilizando .NET com C#;
- Desenvolvimento de front-end utilizando JavaScript, jQuery, HTML e CSS;
- Desenvolvimento de testes de unidade:
- Desenvolvimento scripts SQL Server para utilização em ADO.NET;
- Desenvolvimento de arquitetura de software e modelagem de banco de dados;
- Documentação de funcionalidades;

- Levantamento de requisitos sobre funcionalidades com Product Owner.

## Estágio em Desenvolvimento em TI

05/2021 - 08/2022

**Dunamis Trading Group** 

- Desenvolvimento de aplicações Python para distribuição de informações via mensageria RabbitMQ;
- Desenvolvimento de scripts Shell para automatização rotinas de servidores Linux;
- Gerenciamento, configuração e suporte de aplicações e parque de servidores Linux e Windows Server;
- Suporte a funcionários e equipes internacionais;
- Configuração e monitoramento de Zabbix para aplicações e infraestrutura de servidores;
- Elaboração de documentações sobre processos envolvidos entre aplicações e servidores.

### **Cursos**

<b>Go Expert</b> Full Cycle	04/2024 – present
<b>Dominando os Testes de Software</b> desenvolvedor.io	01/2024
<b>Domine a Arquiteura Limpa e Hexagonal</b> Udemy, Leonardo Moura Leitão	11/2023
Clean Architecture Essencial - ASP.NET Core com C# Udemy, Macoratti	02/2023
JavaScript ES6 Completo Origamid	12/2022
REST com ASP.NET Core WebAPI Desenvolvedor.io	12/2022
<b>Entity Framework Core Completo</b> Udemy, Elias Ribeiro da Silva Costa	11/2022
<b>Dominando ASP.NET Core</b> Desenvolvedor.io	10/2022
<b>Treinamento Descomplicando Docker</b> LINUXtips	09/2021
Linux System Administration 4Linux	06/2021

# Skills

C#, .NET, Entity Framework, Python, RESTfull, Linux, Ansible, SQL Server, JavaScript, Docker, Node.js, React.js, PostgreSQL, GoLang